臺灣雲林地方法院刑事判決　　　　　　　　　　　　九十三年度交簡上字第一七號
　　上　訴　人　臺灣雲林地方法院檢察署檢察官
　　被　　　告　乙○○
右列上訴人因被告過失致死等案件，不服本院虎尾簡易庭九十三年度虎交簡字第五七
號中華民國九十三年六月二十三日第一審簡易判決（聲請案號：臺灣雲林地方法院檢
察署九十二年度偵字第二七三四號），提起上訴，本院管轄之第二審合議庭判決如左
：
    主  文
上訴駁回。
    事  實  及  理  由
一、構成犯罪事實：
    乙○○於民國九十二年七月十二日下午五時許，在雲林縣虎尾鎮某處與友人一同
    飲酒，席間乙○○飲用啤酒若干量，至同日下午六時許飲畢後回家稍事休息，於
    同日晚間九時許起，在其吐氣所含酒精成分達○‧六九毫克以上、已達不能安全
    駕駛動力交通工具之程度下，竟駕駛車號ＨＪ─七八二三號自用小客貨車由雲林
    縣虎尾鎮○○里住○○路，並沿雲林縣虎尾鎮○○路由西往東方向行駛，於同日
    晚間十時十五分許途經光復路台糖鐵道旁時，原應注意汽車行駛時，駕駛人應注
    意車前狀況，並隨時採取必要之安全措施；且依當時天候陰、夜間有照明、路面
    乾燥、無缺陷、無障礙物，視距良好等情形，客觀上並無不能注意之情事，乙○
    ○竟因酒醉致疏未注意車前狀況，而追撞同向在前由賴秀鳳、庄順光（聲請簡易
    判決處刑書誤載為莊順光）分別所騎之腳踏車二部，賴秀鳳、庄順光因而分別人
    車倒地，賴秀鳳受有頭部挫傷、庄順光受有頭、胸部挫傷等傷害，並均導致顱內
    出血，經送醫急救，賴秀鳳於到院前已死亡，庄順光則延至同月十三日凌晨二時
    許仍不治死亡。警方據報前往處理時，於同月十三日凌晨零時三十七分對乙○○
    施以酒精濃度測試，測得其吐氣所含酒精成分為每公升○‧六九毫克。
二、認定犯罪事實所憑證據及理由：
    (一)告訴人丙○○於九十一年七月十三日之警詢筆錄：證明庄順光於九十一年七月
      十二日與賴秀鳳騎乘腳踏車至虎尾鎮逛夜市，因與被告發生車禍而死亡。
    (二)告訴人甲○○於九十一年七月十三日之警詢筆錄：證明賴秀鳳於九十一年七月
      十二日與庄順光騎乘腳踏車至虎尾鎮逛夜市，因與被告發生車禍而死亡。
    (三)道路交通事故調查報告表、受理案件紀錄表各一紙及現場照片十二張：證明車
      禍現場及警員到場處理之情形。
    (四)酒測資料表及刑法第一百八十五條之三案件測試觀察紀錄表各一紙：證明被告
      飲酒後，吐氣酒精成分達０‧六九毫克以上，已達不能安全駕駛動力交通工具
      之程度，仍駕駛自小客車。
    (五)檢察官督同檢驗員相驗被害人賴秀鳳、庄順光所製作之相驗筆錄、相驗屍體證
      明書、驗斷書：證明被害人賴秀鳳、庄順光係因本件車禍而死亡。
    (六)被告於警詢及本院審理時之自白：證明被告飲酒後，已達不能安全駕駛之程度
      ，仍駕駛車號ＨＪ－七八二三號自小客車，復因未注意車前狀況，隨時採取必
      要之安全措施，從後追撞騎乘腳踏車之賴秀鳳及庄順光，因而導致其二人死亡
      。
三、論罪科刑之理由：
    (一)被告所為，係犯刑法第一百八十五條之三之公共危險罪及同法第二百七十六條
      第一項過失致人於死罪。被告一過失行為，造成賴秀鳳、庄順光死亡之結果，
      屬想像競合犯，應依刑法第五十五條之規定，從一重以過失致人於死罪論處。
      又被告所犯上開二罪，犯意各別，罪名互異，應予分論併罰。又被告係汽車駕
      駛人，其酒醉駕車因而致人死亡，就過失致人於死罪部分，應依道路交通管理
      處罰條例第八十六條第一項之規定，加重其刑至二分之一。
    (二)原審以被告罪證明確，依刑事訴訟法第四百四十九條第一項前段、第四百五十
      四條第二項，道路交通管理處罰條例第八十六條第一項，刑法第一百八十五條
      之三、第二百七十六條第一項、第五十五條、第四十二條第二項、第七十四條
      第一款，罰金罰鍰提高標準條例第一條前段、第二條，分別量處被告罰金一萬
      五千元及有期徒刑一年二月，並就有期徒刑部分，宣告緩刑五年，認事用法，
      並無不合，其量刑亦稱妥適。上訴人雖據告訴人請求而為上訴，其上訴意旨略
      稱：被告民事賠償尚未清償完畢，原審宣告緩刑不當等語。惟本院審酌被告已
      於本院準備程序中將賠償金給付完畢，有本院準備程序筆錄可參。且被告前未
      曾受有期徒刑以上刑之宣告，有臺灣高等法院被告全國前案紀錄表在卷可稽，
      其因一時駕車不慎，致罹刑章，經此偵、審教訓，當知所警惕，而無再犯之虞
      ，被告亦與被害人庄順光、賴秀鳳家屬達成和解，並已全數給付和解金，認原
      審就被告有期徒刑部分宣告緩刑五年，尚稱妥適。上訴人以原審宣告緩刑不當
      為理由提起上訴，並無可採，為無理由，應予駁回。
四、適用之法律：
    依刑事訴訟法第四百五十五條之一第一項、第三項、第三百六十八條，判決如主
    文。
中      華      民      國      九十三      年      十一    月    十六  日
            臺灣雲林地方法院刑事第一庭
                                          審判長法  官  康  樹  正
                                                法  官  侯  廷  昌
                                                法  官  楊  欣  怡
右正本證明與原本無異。
不得上訴。
                                                書記官  洪  秀  虹
中      華      民      國      九十三      年      十一    月    十六  日
